【裁判字號】    98,易,1825
【裁判日期】    980831
【裁判案由】    偽造文書等
【裁判全文】
臺灣板橋地方法院刑事判決              98年度易字第1825號
公  訴  人  臺灣板橋地方法院檢察署檢察官
被      告  甲○○
                    （現另案於臺灣宜蘭監獄執行）
上列被告因偽造文書等案件，經檢察官提起公訴（98年度偵字第
14647號），本院依簡式審判程序判決如下：
    主  文
甲○○持有第一級毒品，累犯，處有期徒刑陸月，如易科罰金，
以新臺幣壹仟元折算壹日；扣案海洛因壹包驗餘淨重零點零貳伍
捌公克沒收銷燬之；上開海洛因之外包裝袋壹只沒收。又偽造署
押，足以生損害於公眾及他人，累犯，處有期徒刑伍月，如易科
罰金，以新臺幣壹仟元折算壹日；如附表所示偽造之「乙○○」
署押共計壹佰貳拾貳枚均沒收。應執行有期徒刑拾月，如易科罰
金，以新臺幣壹仟元折算壹日；扣案海洛因壹包驗餘淨重零點零
貳伍捌公克沒收銷燬之；上開海洛因之外包裝袋壹只、如附表所
示偽造之「乙○○」署押共計壹佰貳拾貳枚均沒收。
    事  實
一、甲○○前因施用第二級毒品案件，經本院以95年度簡字第51
    53號刑事簡易判決判處有期徒刑六月，如易科罰金以新臺幣
    一千元折算一日確定。復因竊盜案件，經本院以96年度簡字
    第108 號刑事簡易判決判處有期徒刑四月確定；又因施用第
    二級毒品案件，經本院以96年度簡字第354 號刑事簡易判決
    判處有期徒刑六月確定；上開二竊盜案件嗣經本院以96年度
    聲減字第1759號裁定各減其刑期二分之一，並定執行刑為有
    期徒刑五月，如易科罰金以新臺幣一千元折算一日確定，與
    前揭施用第二級毒品案件接續執行後，於民國96年11月23日
    易科罰金執行完畢（起訴書誤載為96年11月30日縮刑期滿執
    行完畢）。
二、詎甲○○仍不知悔改，明知海洛因為毒品危害防制條例第2
    條第2 項第1 款所規定之第一級毒品，不得持有，竟仍基於
    持有第一級毒品海洛因之犯意，於97年10月29日晚間8 時許
    ，在臺北市○○區○○路95之1 號5 樓「富麗安旅館」506
    室內，自某真實姓名年籍不詳、綽號「小平叔」之成年人處
    取得海洛因一包（驗餘淨重0.0258公克）後，即無故持有之
    。嗣於97年10月29日晚間9 時許，在臺北市○○區○○路97
    巷口為警查獲，並扣得其所有之上開海洛因一包等物（所涉
    施用第二級毒品甲基安非他命部分，經臺灣板橋地方法院檢
    察署檢察官另案偵辦）。
三、詎甲○○於上開時、地為持有第一級毒品之犯行為警查獲後
    ，竟於警方處理、調查時，為求掩飾身分以規避刑責，另行
    基於偽造署押之犯意，冒用「乙○○」之名義應訊，並先後
    在如附表所示之時、地及文件上接續偽造「乙○○」之署押
    共計一百二十二枚（含簽名三十三枚、指印八十九枚，詳細
    簽名及指印枚數如附表所示；起訴書誤載為簽名三十五枚、
    指印九十枚，共計一百二十五枚），足以生損害於乙○○本
    人及警察、偵查機關對於犯罪調查之正確性。嗣經臺灣板橋
    地方法院檢察署檢察官將甲○○所蓋印之上揭指紋送請內政
    部警政署刑事警察局鑑定，確認結果與甲○○指紋卡相符，
    始悉上情。
四、案經臺灣板橋地方法院檢察署檢察官自行簽分及臺北市政府
    警察局中山分局報請臺灣臺北地方法院檢察署檢察官呈請臺
    灣高等法院檢察署檢察長令轉臺灣板橋地方法院檢察署檢察
    官偵查起訴。
    理  由
一、本件被告甲○○所犯係死刑、無期徒刑、最輕本刑為三年以
    上有期徒刑以外之罪，其於準備程序中就被訴事實為有罪之
    陳述，經法官告知簡式審判程序之旨，並聽取公訴人、被告
    之意見後，本院業已於98年8 月19日依刑事訴訟法第273 條
    之1 第1 項之規定當庭裁定進行簡式審判程序，合先敘明。
二、前揭事實業據被告於偵查及本院審理中均坦承不諱，並有內
    政部警政署刑事警察局98年3 月19日刑紋字第0980035988號
    鑑驗書一份附卷可稽，暨毒品海洛因一包扣案可資佐證。上
    開疑似毒品之米黃色粉末一包經送鑑定後，確實含有海洛因
    成分等情，復有交通部民用航空局航空醫務中心97年12月4
    日航藥鑑字第0976024 號毒品鑑定書一紙在卷可按，足認被
    告上開不利於己之自白與事實相符。據此，本案事證明確，
    被告犯行堪以認定。
三、論罪科刑部分：
(一)按海洛因係毒品危害防制條例第2 條第2 項第1 款所定之第
    一級毒品，故核被告持有海洛因一包部分所為，係犯上開條
    例第11條第1 項之持有第一級毒品罪。
(二)按偽簽他人之姓名並按捺指印，該指印同為代表該被冒用者
    之姓名，作用及效力與署押無異；又如附表所示之各文件，
    均係警察機關為犯罪調查時、鑑定機關為鑑定時所製作之文
    書。是被告先後在如附表所示之時、地及文件上接續偽造「
    乙○○」之署押共計一百二十二枚，應無行使偽造文書之意
    ，惟仍足以生損害於乙○○本人及該管警察機關對於犯罪偵
    查之正確性。故核其此部分所為，係犯刑法第217 條第1 項
    之偽造署押罪。又被告冒名應訊，主觀上當然有自始至終在
    同一刑事案件各階段中偽造署押之意思，因此各個舉動不過
    為犯罪行為之一部分，是同一刑案案件中之數偽造行為可視
    為一刑事訴訟程序之數個階段，不過係行為接續而完成整個
    犯罪，顯係基於單一犯意接續所為，侵害單一法益，應包括
    於一行為予以評價，為接續犯，論以一罪。被告所犯前揭持
    有第一級毒品罪及偽造署押罪間，犯意各別、行為互殊，應
    予分論併罰。
(三)被告前因施用第二級毒品案件，經本院以95年度簡字第5153
    號刑事簡易判決判處有期徒刑六月，如易科罰金以新臺幣一
    千元折算一日確定。復因竊盜案件，經本院以96年度簡字第
    108 號刑事簡易判決判處有期徒刑四月確定；又因施用第二
    級毒品案件，經本院以96年度簡字第354 號刑事簡易判決判
    處有期徒刑六月確定；上開二竊盜案件嗣經本院以96年度聲
    減字第1759號裁定各減其刑期二分之一，並定執行刑為有期
    徒刑五月，如易科罰金以新臺幣一千元折算一日確定，與前
    揭施用第二級毒品案件接續執行後，於96年11月23日易科罰
    金執行完畢乙節，有上開被告前案紀錄表一份在卷可按，其
    受有期徒刑執行完畢後五年內，故意再犯本件有期徒刑以上
    之各罪，均為累犯，均應依刑法第47條第1 項之規定加重其
    刑。
(四)本院爰審酌被告前已有因施用毒品經法院論罪科刑之紀錄，
    有上開被告前案紀錄表一份附卷可稽，可徵其猶不知悔悟而
    再為本件欲供己施用之持有第一級毒品之犯行，且其為逃避
    刑責，冒他人之名應訊，而影響警察、偵查機關之調查，更
    使乙○○本人有蒙冤入監之風險，嚴重影響其權益，暨其犯
    罪後坦承犯行等一切情狀，分別量處如主文所示之刑，並定
    其應執行之刑，暨諭知易科罰金之折算標準，以示懲儆。
(五)扣案之海洛因一包驗餘凈重0.0258公克係第一級毒品，不問
    屬於犯人與否，均應依毒品危害防制條例第18條第1 項前段
    規定宣告沒收銷燬之。又扣案盛裝上開海洛因之外包裝袋一
    只，有防止毒品裸露、潮濕及便於攜帶之功能，係被告所有
    供為本案犯行所用之物，業據其供承在卷，爰併依刑法第38
    條第1 項第2 款之規定宣告沒收之。又被告在如附表所示之
    各文件上所偽造「乙○○」之簽名三十三枚、指印八十九枚
    ，均係偽造之署押，不問屬於被告與否，均應依刑法第219
    條之規定諭知沒收。
據上論斷，應依刑事訴訟法第273 條之1 第1 項、第299 條第1
項前段，毒品危害防制條例第11條第1 項、第18條第1 項前段，
刑法第217 條第1 項、第47條第1 項、第41條第1 項前段、第51
條第5 款、第38條第1 項第2 款、第219 條，判決如主文。
本案經檢察官吳宗光到庭執行職務。
中    華    民    國    98    年    8     月    31    日
                  刑事第十三庭  法  官 張紹省
上列正本證明與原本無異。
如不服本判決，應於判決送達後10日內敘明上訴理由，向本院提
出上訴狀 (應附繕本) ，上訴於臺灣高等法院。其未敘述上訴理
由者，應於上訴期間屆滿後20日內向本院補提理由書「切勿逕送
上級法院」。
                                書記官  周雅玲
中    華    民    國    98    年    8     月    31    日
附錄本案論罪科刑法條全文：
毒品危害防制條例第11條第1項
持有第一級毒品者，處三年以下有期徒刑、拘役或新臺幣五萬元
以下罰金。
中華民國刑法第217條第1項
偽造印章、印文或署押，足以生損害於公眾或他人者，處三年以
下有期徒刑。
附表：
 ┌──┬──────┬──────┬───────┬──────┐
 │編號│   時  間   │   地  點   │   文書名稱   │  偽造內容  │
 │    │            │            │  （卷附處）  │            │
 ├──┼──────┼──────┼───────┼──────┤
 │ 1  │97年10月29日│臺北市中山區│自願受搜索同意│「乙○○」之│
 │    │晚間9時許   │松江路97巷口│書一份（臺灣臺│簽名2枚、捺 │
 │    │            │            │北地方法院檢察│印2枚       │
 │    │            │            │署97年度毒偵字│            │
 │    │            │            │第3594號卷第27│            │
 │    │            │            │頁）          │            │
 ├──┼──────┼──────┼───────┼──────┤
 │ 2  │97年10月29日│同上        │權利告知通知、│「乙○○」之│
 │    │晚間9時許   │            │逮捕通知書各一│簽名4枚、捺 │
 │    │            │            │份（臺灣臺北地│印4枚       │
 │    │            │            │方法院檢察署97│            │
 │    │            │            │年度毒偵字第35│            │
 │    │            │            │94號卷第50至52│            │
 │    │            │            │頁）          │            │
 ├──┼──────┼──────┼───────┼──────┤
 │ 3  │97年10月29日│同上        │中山分局長安東│「乙○○」之│
 │    │（起訴書附表│            │派出所扣押筆錄│簽名8枚、捺 │
 │    │誤載為24日）│            │、扣押物品目錄│印20枚（起訴│
 │    │晚間9時至9時│            │表各一份及扣押│書附表誤載為│
 │    │10分許      │            │物品收據二份（│19枚）      │
 │    │            │            │臺灣臺北地方法│            │
 │    │            │            │院檢察署97年度│            │
 │    │            │            │毒偵字第3594號│            │
 │    │            │            │卷第28至32頁、│            │
 │    │            │            │第36頁）      │            │
 ├──┼──────┼──────┼───────┼──────┤
 │ 4  │97年10月29日│臺北縣三重市│自願受搜索同意│「乙○○」之│
 │    │晚間9時50分 │重陽路2段19 │書一份（臺灣臺│簽名2枚、捺 │
 │    │許          │巷23號      │北地方法院檢察│印2枚       │
 │    │            │            │署97年度毒偵字│            │
 │    │            │            │第3594號卷第39│            │
 │    │            │            │頁）          │            │
 ├──┼──────┼──────┼───────┼──────┤
 │ 5  │97年10月29日│同上        │中山分局長安東│「乙○○」之│
 │    │晚間9時50分 │            │派出所搜索筆錄│簽名5 枚（起│
 │    │至10時許    │            │扣押筆錄、扣押│訴書附表誤載│
 │    │            │            │物品目錄表、扣│為7 枚）、捺│
 │    │            │            │押物品收據各一│印15枚（起訴│
 │    │            │            │份（臺灣臺北地│書附表誤載為│
 │    │            │            │方法院檢察署97│17枚）      │
 │    │            │            │年度毒偵字第35│            │
 │    │            │            │94號卷第40至44│            │
 │    │            │            │頁）          │            │
 ├──┼──────┼──────┼───────┼──────┤
 │ 6  │97年10月29日│臺北市政府警│臺北市政府警察│「乙○○」之│
 │    │晚間不詳時間│察局中山分局│局中山分局查獲│簽名8枚、捺 │
 │    │（惟應扣除為│長安東路派出│涉嫌毒品危害防│印29枚      │
 │    │警查獲前之時│所          │制條例毒品初步│            │
 │    │間）        │            │鑑驗報告書二份│            │
 │    │            │            │及證物照片、林│            │
 │    │            │            │信宏口卡片、指│            │
 │    │            │            │紋卡片、臺北市│            │
 │    │            │            │政府警察局偵辦│            │
 │    │            │            │毒品案件尿液檢│            │
 │    │            │            │體委驗單各一份│            │
 │    │            │            │（臺灣臺北地方│            │
 │    │            │            │法院檢察署97年│            │
 │    │            │            │度毒偵字第3594│            │
 │    │            │            │號卷第22頁、第│            │
 │    │            │            │45至49頁、第65│            │
 │    │            │            │頁、第74頁）  │            │
 ├──┼──────┼──────┼───────┼──────┤
 │ 7  │97年10月30日│同上        │第一次調查筆錄│「乙○○」之│
 │    │凌晨2時14分 │            │、夜間訊問同意│簽名3枚、捺 │
 │    │至3時34分許 │            │書各一份（臺灣│印17枚      │
 │    │            │            │臺北地方法院檢│            │
 │    │            │            │察署97年度毒偵│            │
 │    │            │            │字第3594號卷第│            │
 │    │            │            │8 至15頁、第24│            │
 │    │            │            │頁）          │            │
 ├──┼──────┼──────┼───────┼──────┤
 │ 8  │97年10月30日│臺灣臺北地方│訊問筆錄一份（│「乙○○」之│
 │    │中午12時20分│法院檢察署第│臺灣臺北地方法│簽名1枚     │
 │    │至12時28分許│25偵查庭    │院檢察署97年度│            │
 │    │            │            │毒偵字第3594號│            │
 │    │            │            │卷第70頁）    │            │
 └──┴──────┴──────┴───────┴──────┘


司法院資訊處製作；財團法人民間司法改革基金會備份。
